臺灣臺中地方法院刑事判決　　　　　　　　　　　　　九十年度易字第三二八九號
　　公　訴　人　台灣台中地方法院檢察署檢察官
　　被　　　告　己○○○
右列被告因詐欺案件，經檢察官提起公訴（九十年度調偵字第一六０號、第一六八號
），暨移送併辦（九十年度偵字第二００六四號），本院判決如左：
    主  文
己○○○商業負責人，以明知為不實之事項，而填製會計憑證，處有期徒刑陸月，如
易科罰金，以參佰元折算壹日。
    事  實
一、己○○○係臺中縣豐原市○○路六九五巷二四號六樓之一暐璿企業有限公司（以
    下稱暐璿公司）之負責人，亦為商業會計法所稱之商業負責人，同時為從事業務
    之人，負有據實製作各類會計憑證之義務。明知由林寶樹所營兆陽企業有限公司
    （下簡稱兆陽公司）與其有業務往來，與林文水任負責人之松竺精密工業有限公
    司（下簡稱松竺公司）則無業務往來，竟於民國八十九年三月間受林寶樹之妻周
    美珠之委託，並持松竺公司、林文水所有付款人台中商業銀行烏日分行、發票日
    期八十九年六月十四日、面額新台幣（下同）五十六萬零七百元支票（下簡稱系
    爭支票）一紙委託代為貼現，己○○○允諾代為借貸，又鑒於向民間貼現利息較
    高，遂欲以其早於八十九年一月三十一日與中華商業銀行股份有限公司（下簡稱
    中華銀行）所締結之五百萬元放款額度內與以貼現，並將貼現後金額轉交與林寶
    樹及其妻周美珠。己○○○遂基於意圖為林寶樹及其妻周美珠不法之利益，並可
    逃漏稅捐減少賦稅之為自己不法所有利益，於八十九年三月間某日，囑託不知情
    之已成年會計徐淑瑛，於台中縣神岡鄉○○路一一一之四號暐璿公司工廠廠址，
    開具日期八十九年三月二十八日、品名泡殼隔板、凹板、銷售額合計二二七九五
    五元、營業稅一一三九八元、總計二三九三五三元，及日期八十九年三月二十九
    日、品名凹板模刀、電熱隔板、銷售金額三０六０八０元、營業稅一五三０四元
    、總計三二一三八四元，買受人均為松竺公司之不實內容之統一發票二紙，己○○○並持該統一發票二紙及前開支票一紙，於八十九年四月一日前往中華銀行辦
    理貼現持以行使，致使該行誤以為己○○○所持上開統一發票乃其所營暐璿公司
    與松竺公司實際有生意往來所簽發符合票據貼現要件，足以生損害於中華公司及
    松竺公司，並致中華公司陷於錯誤，遂收受己○○○所交付之松竺公司、乙○○
    所簽發之系爭支票，而貸予八成款項約四十四萬八千元左右，己○○○取得款項
    後，隨即交付林寶樹之妻周美珠收受。
二、己○○○又明知與其有業務往來之兆陽公司負責人林寶樹於八十九年三月間共積
    欠借款、互助會款計達七、八百萬元，導致其財務調度困難，截至八十九年六月
    間已達無法支付之程度，其所營之暐璿公司並於八十九年七月間倒閉。己○○○
    為籌錢渡過難關，明知其前於八十八年十月十日以其夫游善億名義招攬之互助會
    （自八十八年十月十日起至九十年一月十日止，連會首共十六會在內，每會五萬
    元，於每月十日固定於己○○○所營台中縣神岡鄉○○路一一一之四號暐璿公司
    工廠廠址開標）向來投開標方式，或由互助會員當場書寫標息及姓名，或由互助
    會員以電話告知己○○○當次欲投標利息若干，再由己○○○代為書寫，並當場
    以標息高低以決定得標者，再由己○○○當場宣佈何人標息最高由其得標，或由
    己○○○以電話告知各該次標息若干，各互助會員應繳納若干款項，惟己○○○
    為背負林寶樹所欠連同其本身鉅額之債務，明知於八十九年六月份已無力再經營
    該互助會，本應宣佈倒會，竟基於挽救公司財物之同上為自己不法所有之概括犯
    意，趁八十九年六月十日當日無任何互助會員在場之情況下決意標下該會，並對
    嗣後趕往廠址欲參與投開標之互助會員甲○○、戊○○佯稱業已開完標，且由收
    廢料之蔡宏明以標息八千二百元得標，並以電話聯絡其餘互助會員吳在仁等人佯
    稱該次以八千二百元得標，應繳納會款若干，以此施用詐術之方式致甲○○、戊○○、吳在仁、賴燕釵、張月霞、石素柳、吳景亮、賴姐、白英文、蔡宏明、葉
    雲峰及張月霞等人均陷於錯誤，或當面交付己○○○現金，或以電匯方式匯入己○○○戶頭內，共計死會會員每人各應繳納五萬元會款（吳景亮二會共十萬元，
    及葉雲峰一會五萬元），活會會員每人各繳納五萬元扣除標息八千二百元後之金
    額即四萬一千八百元會款（甲○○、戊○○、吳在仁、賴燕釵、張月霞、石素柳
    、賴姐、白英文、蔡宏明及張月霞各均繳納四萬一千八百元），共計詐騙五十六
    萬八千元。而於開標後未幾，其一互助會員陳淑美原欲標下八十九年六月份該會
    未能如願，質問己○○○何人得標時，己○○○為免其私自標會犯行遭發覺，竟
    又告稱是由甲○○得標，嗣經陳淑美向甲○○查詢時，始悉己○○○上開犯行。
三、案經甲○○、戊○○委由丁○○律師訴請臺灣臺中地方法院檢察署檢察官偵查起
    訴並移送併辦。
    理  由
一、訊據被告己○○○對於其所營暐璿公司與告訴人松竺公司、代表人乙○○間向來
    無生意來往，卻自案外人林寶樹之妻周美珠處收受系爭支票一紙，並持該紙支票
    及囑託不知情之會計開具虛偽不實之統一發票二紙，向中華銀行辦理票據面額八
    成金額貼現之違反商業會計法之事實，及伊於八十九年六月十日開標當日見無任
    何互助會員在場，遂欲先搶標以渡過公司經濟危機，並分別向死會會員吳景亮收
    取二會會款十萬元，葉雲峰一會五萬元之會款，向活會會員戊○○、吳在仁、賴
    燕釵、張月霞、石素柳、賴姐、白英文、蔡宏明及張月霞等人各收受四萬一千八
    百元會款等情均坦承不諱，惟均矢口否認有何詐欺犯行，辯稱：伊就持系爭支票
    及不實之統一發票向中華銀行辦理貼現乃是無心之過，至於八十九年六月份想先
    標下互助會，是想公司經濟困難先予挪用，並無冒標之詐欺故意，另伊並未向告
    訴人甲○○收取該會死會會款云云。惟查：
  (一)右開事實，業據告訴人松竺公司代表人乙○○、甲○○、戊○○，及證人吳在仁
    、賴燕釵、張月霞、石素柳及張月霞分別於檢察官偵訊及本院審理期間證述綦詳
    ，有各該訊問筆錄在卷可按。
  (二)而就被告所犯偽造統一發票，並持系爭支票前向中華銀行辦理貼現，而取得票據
    面額八成之金額部分，業據被告自白不諱，核與告訴人松竺公司、代表人乙○○
    迭自警、偵訊及本院審理期間指訴情節相符，有各該訊問筆錄存卷可據，復有被
    告所不否認之偽造統一發票二紙及系爭支票一紙附卷可證，足見被告此部分自白
    確與事實相符。被告雖否認有詐欺犯意，是無心之過云云，惟觀證人即中華銀行
    豐原分行從事放款工作之辦事員魏世育於檢察官偵訊時業已具結證稱：伊等是依
    據中華銀行應收客票授信處理辦法第八條之規定，與暐璿公司締結若要貼現，必
    須發票人與持票人有交易行為，且交易行為必須實際上有，也不可以跳開發票，
    認定有無實際交易是以統一發票為準．．．等詞綦詳（參九十年度偵字第二００
    六四號偵查卷第四五頁背面至第四六頁背面筆錄），且於被告與中華銀行締結之
    放款借據（應收客票貸款專用）第五條第一項約定：「借用人願隨時接受  貴行
    對受（授）信用途之監督、業務財務之稽核、擔保品之檢查、監督及有關帳簿、
    報表（包括關係企業之綜合財務表）、單據、文件之查閱。  貴行認為必要時，
    並得要求借用人按期填送上開徵信資料，或提供經  貴行認可會計師簽證之會計
    財務報表，及洽請該簽證會計師提供工作底稿，如  貴行認為借用人送交  貴行
    之財務報表或其他文件有虛偽不實之處，一經  貴行通知，即視為違約，但  貴
    行並無監督、稽核、檢查、監管及查閱之義務。．．．．」，業已明白約定被告
    之財務狀況需保持健全，且隨時接受中華銀行之財務稽核不得拒絕，如財務報表
    或其他文件有虛偽不實，自應負擔違約責任，被告明知持向中華銀行借貸之統一
    發票係屬虛偽不實，竟仍持以貸款，即不能謂為無心之過，其實有藉此不實統一
    發票及系爭支票，致該行誤認為買受人即松竺公司與被告有正常交易往來始貸予
    八成現款，被告有向中華銀行詐騙該等金額之犯行至堪認定。
  (三)查被告以其夫游善億名義起會，自任會首，於八十八年十月十日當然得標並取得
    全部互助會款，並於八十八年四月十日，徵得會計徐琡瑛同意標下二人共有之互
    助會，此外，被告已無權利再標取任何互助會，為被告於本院審理時所直承，並
    據證人徐淑瑛於偵訊時證明屬實，而據告訴人甲○○、戊○○於本院審理時所指
    稱：八十九年六月十日伊等前往參與投開標時，被告聲稱業已開完標，然當時並
    無任何會員在場，被告雖有說可由伊等自行看垃圾桶之標單，但伊等信以為真便
    未再看等情，再徵以證人即互助會員吳在仁、石素柳、賴燕釵、張月霞、陳淑美
    等人於檢察官偵訊時所證稱：有時以電話聯絡之情，足見本件被告以其夫名義所
    發起之互助會，其運作模式有者由互助會員親自到場看標，有時則委託被告代為
    書寫標息及姓名參與投開標，無違於民間合會向來進行方式，是被告見八十九年
    六月十日開標日無互助會員在場，遂決意自己搶標，並告知當天嗣後前往看標之
    告訴人甲○○、戊○○謂已由蔡宏明得標，另以電話陸續告知其餘互助會員吳在
    仁等人，並於互助會員陳淑美質問時，復告以由告訴人甲○○標得，被告顯然明
    知大部分互助會員不追根究底詢問得標者姓名即會依時繳款，利用各互助會員信
    賴會首之心態，認有機可趁，而施此詐術，告知該次標息若干，使各互助會員分
    別繳納活會或死會之應納款項，並於告訴人甲○○、戊○○，及證人陳淑美質問
    得標者姓名時，竟又分別推諉與蔡宏明及甲○○得標以為掩飾，足見其前開辯解
    並未冒標乙情顯無可採。另被告雖否認告訴人甲○○有繳納八十九年六月十日該
    會會款，辯稱：因伊早於該會之前即跳告訴人甲○○之支票，不可能再向她收錢
    云云，然觀告訴人甲○○所提出之支票及退票理由單明細，最早退票日期是在八
    十九年六月二十日，是在約定繳納會款日（即開標日後五日內，應為六月十五日
    前，觀互助會簿記載可明）之後，足見告訴人甲○○繳納會款日時，其持有之被
    告支票尚未跳票，被告當無可能不收取其所繳納會款之理，是被告有向告訴人甲○○收取八十九年六月十日該次死會會款至明。此外，復有互助會簿影本一份在
    卷可證，其有詐欺取財之犯行亦堪認定。
二、按統一發票乃商業會計法所列，屬商業會計憑證之一種，最高法院著有八十七年
    度台非字第三八九號判決參照。被告身為暐璿公司之負責人，有卷附營利事業登
    記證可據，係商業會計法所稱之商業負責人，同時為從事業務之人，負有據實製
    作各類會計憑證之義務。查被告囑託不知情之已成年會計徐琡瑛填載虛偽不實統
    一發票，持向銀行貼現行使貸得票據面額八成款項，涉犯商業會計法第七十一條
    第一款填載不實會計憑證罪及刑法第三百三十九條第一項詐欺取財罪；被告另詐
    得會款部分，同時涉犯刑法第三百三十九條第一項詐欺取財罪。被告囑託不知情
    會計填載不實會計憑證，為間接正犯。被告先後二次詐欺取財犯行，時間緊接，
    所犯構成要件復相同，顯係基於概括犯意反覆為之，為連續犯，依刑法第五十六
    條規定以一罪之詐欺取財罪論處。而統一發票既係會計憑證，亦係被告業務上作
    成之文書，填載不實會計憑證，雖亦同時構成業務上登載不實罪，唯此乃法規競
    合，係特別法優於普通法，重法優於輕法之法則，僅擇一適用屬特別法及重法之
    商業會計法第七十一條第一款，而與詐欺罪具有方法結果之牽連關係，應從一重
    之填載不實會計憑證罪處斷。公訴人雖未及就被告填載不實會計憑證及向銀行詐
    欺取財等移送併辦部分一併提起公訴，然查此部分與已起訴事實分別具有牽連犯
    及連續犯之裁判上一罪關係，基於審判不可分之法則，本院自得併予審理。本院
    雖於審判期日諭知被告涉犯修正前商業會計法第六十六條第一款之罪，然被告犯
    案時點應於修法後，仍應論以現行商業會計法第七十一條第一款之罪，惟無礙於
    被告行使對犯罪事實辯解之權利，附此敘明。爰審酌被告偽造統一發票向銀行貼
    現固有害於告訴人松竺公司及中華公司，並有害於課稅之正確性與公平，惟其向
    銀行詐得款項四十四萬餘元非供一己之用，而向各互助會員詐得款項共計五十六
    萬八千元，目前亦僅有告訴人甲○○、戊○○二名互助會員提出告訴，其餘互助
    會員則尚均未表示意見，亦未併同提出告訴，且被告僅詐騙得一期會款即遭查獲
    ，雖否認有冒標，但亦直承其並無權利得標，尚非完全否認犯行，且於偵查期間
    陸續匯款與各債權人，金額固非鉅，但仍非毫無和解誠意，暨考其犯罪動機、手
    段、方法、所生危害，及迄未與告訴人及其餘互助會員達成和解等一切情狀，量
    處如主文所示之刑，併諭知易科罰金之折算標準（按填載不實會計憑證罪之法定
    刑度為五年以下有期徒刑、拘役或科或併科十五萬元以下罰金，而被告填載不實
    會計憑證行為時為八十九年三月間，彼時犯案時之刑法第四十一條係限於最重本
    刑為三年以下有期徒刑之罪，而受六個月以下有期徒刑或拘役之宣告，因身體、
    教育、職業、家庭之關係，執行顯有困難者方得易科罰金，而該法條業於九十年
    一月十日修正為刑法第四十一條第一項前段：「犯最重本刑為五年以下有期徒刑
    以下之刑之罪，而受六個月以下有期徒刑或拘役之宣告，因身體、教育、職業、
    家庭之關係或其他正當事由，執行顯有困難者，得以一元以上三元以下折算一日
    」，於九十年一月十日經總統公布，並於同月十二日生效，比較被告行為前後之
    法律，以裁判時之新法對於被告較為有利，依刑法第二條第一項前段規定自應適
    用最有利於行為人之法律，是本院量處被告所犯填載不實會計憑證罪為有期徒刑
    六月，仍應諭知易科罰金之折算標準，附此敘明）。
三、公訴意旨雖謂被告自八十八年十月十日起以其夫游善億名義召集互助會時即具有
    不法所有之詐欺取財犯意，並明知該會於八十九年五月十日已無法進行，竟對各
    互助會員誆稱：八十九年五月十日之互助會係某人以八千元標取該會，致使各該
    互助會員如數給付該期活會（五萬元）或死會（五萬元扣除八千元標息即四萬二
    千元）款項；另被告於八十九年五月下旬，以其所經營暐璿公司須購買機械為由
    ，另向告訴人丙○○借款八十一萬元，並簽發附表編號一至編號三合計八十一萬
    元支票以為借款之憑據，並簽發附表編號四至編號五合計四萬八千七百元以為利
    息之給付，致使告訴人丙○○信以為真，遂將款項如數交付與被告，因認被告此
    二部分均涉犯刑法詐欺罪嫌云云。然均為被告堅詞否認，辯稱：雖然伊自八十九
    年三月開始被林寶樹拖累，但仍想辦法渡過難關，直到八十九年六月實在撐不下
    去，才於當月十日私下標取會款，之前仍正常維持互助會之運作，且伊向告訴人
    丙○○借貸業已七、八年，並非首次借貸，且均是開具票期三個月之支票以為支
    付，伊不可能支票遭拒絕往來後，還向告訴人丙○○借貸，且如附表編號一至編
    號三支票並非同一時間借貸，因為支票票號並不連號，顯係不同支票簿，最後再
    向告訴人丙○○借款是用來付機器款項等詞。
  (一)復按犯罪事實應依證據認定之，無證據不得推定其犯罪事實，又事實之認定，應
    憑證據，如未能發現相當證據，或證據不足以證明，自不能以推測或擬制之方法
    ，以為裁判基礎（最高法院著有四十年台上字第八六號判例參照）。再告訴人之
    告訴，本以使被告受刑事訴追為目的，故其陳述是否與事實相符，自應調查其他
    證據，以資審認，苟其所為攻擊之詞，尚有瑕疵，則在此瑕疵未予究明以前，即
    不能遽採為斷罪之基礎（最高法院著有六十九年台上字第一五三一號判例參照）
    。另按認定犯罪事實，所憑之證據，雖不以直接證據為限，間接證據亦包括在內
    ，然無論直接或間接證據，其為訴訟上之證明，須於通常一般之人均不致於有所
    懷疑，而得確信其為真實之程度者，始得據之為有罪之認定，倘其證明尚未達到
    此一程度，而有合理性懷疑之存在時，即無從為有罪之認定，此亦有最高法院七
    十六年台上字第四九八六號判例可資參照。又刑法第三百三十九條第一項詐欺罪
    之成立，以意圖為自己或第三人不法之所有，以詐術使人將本人或第三人之物交
    付為要件，若行為人所用方法，不能認為詐術，亦不致使人陷於錯誤，則不得遽
    以該罪相繩（最高法院著有四十六年台上字第二六○號判例）。
  (二)經查：告訴人甲○○、戊○○雖均質疑被告所招募之互助會是否真有其人參與，
    且各該次得標者是否果有其人等情，然被告業已供承僅於八十九年六月十日有私
    自標取款項，其餘則分別由林寶樹、葉雲峰、吳景亮、周春富、周美珠、徐淑瑛
    與伊合夥之該會得標，其中吳景亮有二會均死會等情，並提出各該互助會員名冊
    及住址，且經檢察官依法傳訊證人吳在仁、張月霞、石素柳、賴燕釵、陳淑美等
    人證明確實有入該會之事實，告訴人甲○○、戊○○亦不否認確曾看過林寶樹前
    往參與投開標並得標乙情，足見尚無其他積極證據足以證明被告自八十八年十一
    月十日起至八十九年五月十日止有冒標之行為，況據證人吳在仁等人證述，其等
    或均以電話聯絡，或輾轉透過友人聯絡被告，有時並不知實際得標者為何人，僅
    知得標利息高低，已如前述，是自難認定被告於八十九年五月十日開標該次，抑
    或於八十八年十月十日起會時即有詐騙告訴人甲○○等人之犯意及犯行，是公訴
    人起訴此部分犯罪事實證據尚有不足。
  (三)至告訴人丙○○持有被告所簽發如附表編號一至編號三所示支票三紙遭退票之事
    實，雖為被告所不否認，然被告向告訴人丙○○借貸並非首次，為告訴人丙○○
    所是認，且據證人即告訴人丙○○之子李明芳到庭證稱：伊與被告及其夫均是朋
    友關係，被告向其父借貸約有五年之期間，每次均一、二十萬元，都有還，之後
    ，被告都改成支票兌現後，翌日立刻又前來借款，直到最後，被告說財務有困難
    ，向伊父親借錢，伊有勸父親不要再借她了，但父親都心軟又借她，如附表編號
    一、二所示支票都是換票之結果，只有編號三之支票才是新借貸，並交付三個月
    到期之該紙支票等詞綦詳。且告訴人丙○○於本院審理時一再陳稱：被告明知經
    濟狀況不佳，仍向伊借用四十萬元，實可惡至極，因為她當時聲淚俱下，苦苦哀
    求，只好借她，當時伊也有前往被告所營工廠探查，確實有一台新機器，且工廠
    也正常營運等節。足見被告與告訴人丙○○有長期之借貸關係，如附表編號一、
    二所示支票並非於各該發票日前三個月左右，被告再度向告訴人丙○○借貸款項
    ，而係先前借貸關係之以票換票結果，被告並非重新另取得一筆財物，僅係延長
    被告償還借貸及票據債務之時間，原有債務關係並不改變，難認告訴人丙○○持
    有該等票據屆期提示無法兌現，而遽認被告於初始借貸之初即有詐欺犯意；再者
    ，證人李明芳見被告經濟狀況不佳時，曾規勸告訴人丙○○勿再借貸與被告，告
    訴人丙○○不忍見被告苦苦哀求只得允諾貸予如附表編號三所示支票面額四十萬
    元，告訴人丙○○並曾前往被告所營廠址查看確實有機器，且工廠照常營運等情
    ，顯見被告此次向告訴人丙○○借貸與向來借貸方式並無何不同之處，被告亦確
    實向告訴人丙○○表明經濟困難，希望再度借貸支付新機器之價款，用以渡過難
    關之情，並未掩飾其經濟不佳之窘境；況且，被告所營暐璿公司設於亞太商業銀
    行豐原分行之支票存款戶，係於八十六年九月二十六日開戶，於八十九年六月十
  五日首次退票，八十九年七月十四日拒絕往來，退票後皆無辦理註銷或註記，有
    該行九十年九月四日（九０）亞豐字第二三一號函文附於偵查卷（九十年度調偵
    字第一六０號第六二頁）可明，足見被告於交付附表編號三支票與告訴人丙○○
    時，係在九十年六月二十六日左右，彼時雖有退票紀錄，但尚未被列為拒絕往來
    戶，而以商場建立信譽及維持優良商譽誠屬不易，一旦建立具有口碑之商譽，亦
    絕非輕言放棄，是被告在其所有票據尚未遭拒絕往來之際，努力想挽回而再度向
    告訴人丙○○借款，且借貸過程又與先前借貸模式無何差異，自難認被告有何施
    用詐術致陷告訴人丙○○於錯誤，致貸與現款之理，是公訴人起訴此部分詐欺之
    犯罪事實，犯罪嫌疑亦尚有不足。
  (四)綜上所述，本案尚無積極證據足以證明被告自八十八年十月十日發起互助會之時
    或於八十九年五月十日有冒標詐欺之犯行，亦查無其以詐騙方式向告訴人丙○○
    借貸之詐欺犯行，已如前述，此部分犯罪嫌疑均有不足，本均應依法為無罪判決
    ，然此二部分與前開業已成罪部分具有連續犯之裁判上一罪關係，基於審判不可
    分之法理，本院不另為上開判決之諭知。
四、公訴人移送併辦部分另謂：被告林寶樹明知所經營之兆陽公司早已陷於經濟困難
    ，竟意圖不法利益，於八十九年七月間前往告訴人廖清宗所營喬益企業社佯請代
    工，致告訴人廖清宗陷於錯誤，並依約趕工按期出貨給被告林寶樹所指定之廠家
    ，並收受被告林寶樹所營兆陽公司所出具面額四十萬元、發票日八十九年八月十
    一日之支票一紙，惟屆期提示竟遭退票，因認被告林寶樹與本案被告共同涉犯刑
    法詐欺罪嫌云云。而告訴人廖清宗於偵卷告訴狀內並未提及本案被告與林寶樹如
    何涉犯詐欺罪嫌，且其所持有之支票亦為林寶樹所營之兆陽公司名義，並非被告
    本人或所營暐璿公司名義開立，難認此部分與被告有何關聯，是公訴人移送併辦
    此部分詐欺罪嫌，犯罪嫌疑尚有不足，與本案已起訴事實自難認有何連續犯之裁
    判上一罪關係。又被告持不實統一發票另向稅捐機關申報稅賦部分，因納稅義務
    人仍為暐璿公司，縱使被告有以此不實方法逃漏稅捐之違反稅捐稽徵法第四十一
    條規定，其犯罪主體仍為暐璿公司，被告僅因同法第四十七條第一款規定代替該
    公司受徒刑之處罰，自與其前所犯填載不實會計憑證罪、詐欺罪間不具有牽連犯
    之關係，而應另行處罰。是上開二部分均應退回由檢察官續行偵辦為宜。
據上論斷，應依刑事訴訟法第二百九十九條第一項前段，商業會計法第七十一條第一
款，刑法第十一條前段、第二條第一項前段、第三百三十九條第一項、第五十五條、
第四十一條第一項前段（修正後），罰金罰鍰提高標準條例第一條前段、第二條，判
決如主文。
中      華      民      國      九十一      年      一  月    二十二    日
                                        法  官    賴  妙  雲
右正本證明與原本無異。
如不服本判決，應於送達後十日內向本院提出上訴狀 （須附繕本） ，上訴於台灣高等
法院台中分院。
                                        書記官
中      華      民      國      九十一      年      一  月    二十二    日
附錄論罪科刑法條
商業會計法第七十一條第一款
刑法第三百三十九條第一項
意圖為自己或第三人不法之所有，以詐術使人將本人或第三人之物交付者，處五年以
下有期徒刑、拘役或科或併科一千元以下罰金。
